# 小规模纳税人税金处理及企业注销处理

提问人：国米的风 时间：2019-09-19 17:01:47
一、根据财税 [2019] 13 号中规定，对月销售额 10 万元以下（含本数）
的增值税小规模纳税人，免征增值税。我公司按季度进行申报，每月正常计提应交税费-应交增值税，在符合优惠条件时将本季度计提的应交税费-应交增值税直接转入其他收益科目。请教陈版主，直接转入其他收益是否比较恰当？此处的其他收益是否属于政府补助，在年报等信披文件中是否按政府补助项目进行披露？
二、根据财税 [2019] 13 号中规定，对增值税小规模纳税人可以在 50%的税额幅度内减征六税两费，假如在不考虑优惠的情况下应缴纳六税两费5000 元，经过减免后实际缴纳 2500 元。请教陈版主在会计处理上是否要体现优惠金额，还是说只需按 2500 元直接计提税金及附加即可？
三、关于子公司注销后，母子公司个别报表及合并报表的会计处理：
假设子公司 2018 年成立，注册资金 100 万； 2018 年年末货币资金 80万，存货 40 万，实收资本 100 万，盈余公积 2 万，未分配利润 18 万（即 2018 年当年净利润 20 万元）； 2019 年 8 月底货币资金 90 万，存货20 万，实收资本 100 万，盈余公积 2 万，未分配利润 8 万（即当年实现收入 10 万，结转存货成本 20 万），子公司于 2019 年 8 月底完成注销。
附件中列示了会计处理，请陈版主看看有无不妥？因为 2019 年子公司注销，那子公司 2019 年产生的净利润-10 万，是否要体现在合并报表中的终止经营净利润中？

回答人：chenyiwei
1 、可以直接从应交税费转入其他收益。与即征即退类似，属于政府补助。
2 、只需按 2500 元直接计提税金及附加即可。价外税和价内税的优惠的会计处理还是不一样的。
3 、如果子公司是直接注销，不是《企业会计准则解释第 7 号》第四条所指的 “母公司直接控股的全资子公司改为分公司”，故母公司收回净资产与其长投原账面价值之间的差额仍确认为损益（投资收益），该投资收益在合并报表层面抵销。但注销子公司并不一定必然等于终止经营，关键是该子公司是否代表了母公司合并报表层面的一个重要的独立业务或经营区域，且该子公司的关闭属于从该业务或区域的战略性退出，在可预见的未来没有再进入的计划。